臺灣臺南地方法院刑事判決
109年度易字第324號
公  訴  人  臺灣臺南地方檢察署檢察官
被      告  洪正川



上列被告因竊盜案件，經檢察官提起公訴（108年度偵字第20407
號、108年度偵字第21134號），本院判決如下：
    主  文
洪正川犯如附表所示之罪，共肆罪，均累犯，各處如附表「宣告
刑」及「沒收」欄所示之刑及沒收。得易科罰金之有期徒刑部分
【即附表編號一至三】，應執行有期徒刑壹年貳月，如易科罰金
，以新臺幣壹仟元折算壹日；沒收部分，併執行之。
    犯 罪 事 實
一、洪正川意圖為自己不法之所有，基於竊盜之犯意，分別為以
    下行為：
　㈠於民國108年11月4日下午1時許，騎乘其所有、車牌號碼000-
    0000號之白色光陽牌GP-125款式普通重型機車，至臺南市北
    區東豐路成功大學（下稱成大）生科大樓前紅磚道，持不詳
    工具，拆卸鄭惠瑜（提告）所持用普通重型機車上懸掛之車
    牌號碼000-0000號車牌1面得手後離去。
　㈡再於108年11月6日中午12時1分許（起訴書誤載為上午7時29
    分許），將上述竊得之MRW-2051號車牌，改懸掛在其所有之
    白色光陽牌普通重型機車上，騎乘至臺南市○區○○路0段00號
    對面人行道上，再持不詳工具，拆卸吳欣潔（未提告）所持
    用普通重型機車之車牌號碼000-0000號車牌1面得手後離去
    。
　㈢又於108年11月6日晚上6時43分許，將上述竊得之MZH-8932號
    車牌，改懸掛在其所有之白色光陽牌普通重型機車上，騎乘
    至臺南市○區○○路00號前，趁翟翠珍將其所有車牌號碼000-0
    00號重型機車停放快餐店前，入內購買晚餐之際，持不詳工
    具，撬開該機車座墊，竊取翟翠珍（提告）所有之LONGCHAM
    P牌黑色牛皮包包1只（內有IPHONE粉紅色手機1支、圖書證4
    張、信用卡2張、市民卡1張及現金新臺幣【下同】1,000元
    ），得手後旋即騎乘機車逃逸。
　㈣洪正川先以不詳方式，取得MZG-7916號機車車牌，再於108年
    11月13日下午4時43分許，將該MZG-7916號車牌改懸掛在其
    所有之白色光陽牌普通重型機車上，騎乘至臺南市○區○○○街
    00號對面停車場，趁干欣禾所有車牌號碼000-0000號自用小
    客車停放該處，無人看管之際，以不詳方式，打破該小客車
    前座車窗玻璃（價值約3萬元，毀損部分未據告訴），並伸
    手入內竊取車內COACH肩背包1個（內有BV長夾1個、身分證2
    張、信用卡2張、身分證2張、提款卡3張、健保卡3張、汽車
    駕照1張、好市多會員卡1張及現金3,000元等物，連同肩背
    包總計價值約4萬元），得手後旋即騎乘機車離去。　
　㈤嗣經警於108年11月16日上午8時15分許，持搜索票前往高雄
    市○○區○○路00巷0○00號洪正川居處搜索，當場扣得黑色外套
    1件、條紋外套1件、牛仔褲1件、白色鞋子1雙、手套1雙、
    黑色安全帽1頂、梅花扳手1支、開口扳手1支、T型扳手1支
    、車牌螺絲2個等物，因而循線查獲。
二、案經鄭惠瑜、翟翠珍、干欣禾訴由臺南市政府警察局第五分
    局移送臺灣臺南地方檢察署檢察官偵查起訴。
    理  由
一、證據能力之認定：
　㈠本件以下所引用具傳聞證據性質之供述證據，因檢察官、被
    告洪正川於本案言詞辯論終結前，均同意有證據能力，本院
    審酌該等證據之作成或取得之狀況，並無非法或不當取證之
    情事，且亦無顯不可信之情況，復經本院於審判期日就該等
    證據依法進行調查、辯論，依刑事訴訟法第159條之5規定，
    均具有證據能力【被告於本院準備程序中爭執警卷第18至19
    頁員警加註內容之證據能力，此等證據爰不於本件判決引用
    】。
  ㈡其餘引用之非供述證據，與犯罪事實具有關聯性，皆無傳聞
    法則之適用，且無違反法定程序取得之情形，復經本院踐行
    證據調查之程序，依刑事訴訟法第158條之4規定之反面解釋
    ，均應有證據能力。
二、訊據被告洪正川固不爭執告訴人及被害人4人遭竊之事實，
    然矢口否認有何竊盜之犯行，辯稱：我沒有本案起訴之各次
    竊盜行為，108年11月4日下午1時許我只是路過成大，各告
    訴人或被害人均沒有在場見聞，亦未查得失竊物品，不足以
    證明被告有該等竊盜犯行等語。惟查：
　㈠不爭執事實：
　1.被告所有之車牌號碼000-0000號白色光陽牌普通重型機車，
    均為被告自行騎乘，未借與他人，經被告於警詢中供述明確
    （見警二卷第2頁），並有公路監理電子閘門車號查詢機車
    車籍資料【MTC-8676號白色光陽牌重型機車】附卷可憑（見
    偵卷第79頁）。
　2.而告訴人鄭惠瑜、翟翠珍、干欣禾及被害人吳欣潔於上述時
    間、地點，分別遭不詳之人騎乘機車竊取上列物品；又犯罪
    事實一㈡至㈣部分均是遭騎乘上述各車牌號碼之白色機車之人
    所竊取等事實，為被告所不爭執，並經證人即告訴人3人及
    被害人均於警詢中分別就其等遭竊事實證述明確（見警一卷
    第9至14頁；警二卷第4至5頁），復有監視錄影翻拍照片（
    見警一卷第16至18、22至23、37至53、56至57頁；警二卷第
    23至30頁）、本院109年8月12日勘驗筆錄（見本院卷第152
    至155頁）、黃建綸警員手繪之路線圖及監視器擷圖照片（
    見本院卷第263至275頁）、劉芳序警員手繪之路線圖及行車
    軌跡（見本院卷第323至325頁）附卷可稽；而證人即告訴人
    鄭惠瑜、翟翠珍、干欣禾及被害人吳欣潔均與被告素不相識
    ，應無刻意捏造、誣陷遭竊事實之動機，且其等所述遭竊物
    品，亦與客觀證據或一般人日常攜帶之物品無違，應堪採信
    。
　3.又被告經員警持臺灣高雄地方法院核發之搜索票前往被告上
    址居所搜索，扣得⒈黑色外套1件、⒉條紋外套1件、⒊牛仔褲1
    件、⒋白色鞋子1雙、⒌手套1雙、⒍黑色安全帽1個、⒎梅花板
    手1支、⒏開口板手1支、⒐T型板手1支、⒑車牌螺絲2顆等物之
    事實，亦有臺灣高雄地方法院搜索票、臺南市政府警察局第
    五分局搜索扣押筆錄、扣押物品目錄表、扣案物品照片附卷
    可參（見警一卷第27頁、29至33、59至71頁），並有上述物
    品扣押在案。上述事實，應首堪認定。
　㈡就行為人之外觀特徵而言，本案各犯罪事實之機車均與被告
    之機車特徵相符；而犯罪事實一㈡至㈣之行為人穿著均一致，
    且所穿著之黑色布鞋，與本案案發前被告108年8月24日所穿
    之黑色布鞋相同；另外被告本案案發前後騎乘車牌000-0000
    號機車之穿著亦相同：
　1.上述各犯罪事實中，各竊盜行為人所騎乘之機車，均與被告
    108年11月4日（見警一卷第19頁）、108年11月6日（見警一
    卷第21頁）、108年11月13日（見警二卷第20至22頁）、本
    案發生前於108年8月24日（見警一卷第23頁正下方及右下方
    ；警二卷第37頁。被告亦於警詢中坦認該鞋子為其所有，騎
    車之人為其本人，見警一卷第6頁）騎乘之機車及本案搜索
    時查得之被告機車外觀特徵（見警一卷第59至69頁）明顯相
    同，均為同廠牌白色同款機車，機車左側均有白色避震器，
    右側均無避震器，車身左右側均有車款之銘牌，而車燈款式
    及燈殼顏色、後扶手形狀及顏色、擋泥板樣式亦均明顯相同
    ，騎乘之人的身形、騎乘姿勢亦與被告大致相符，有監視錄
    影翻拍照片附卷可佐（見警一卷第16至17、22至23、38至42
    、47至50、54至57頁；警二卷第22至26、28至30、36、40頁
    ）。
　2.犯罪事實一㈡至㈣之竊盜行為人，於案發時均統一頭戴白色半
    罩式安全帽、身穿灰黑色外套，深色長褲（長度未蓋到鞋子
    ，均露出一段腳踝）、手戴黑色手套、腳穿黑色白底布鞋【
    鞋上有白色花紋】，有前述監視錄影翻拍照片可佐，且騎乘
    之機車亦相同，應足認為同一人。而該行為人於竊盜時所穿
    著之黑色布鞋，與被告於本案案發前之108年8月24日所穿著
    之黑色布鞋（見警一卷第23頁正下方及右下方；警二卷第37
    頁），均為鞋身黑色、鞋底及鞋前端白色、鞋側接近腳踝處
    有白色圍邊、鞋後有上下2條橫白條紋，鞋款顯屬相同。
　3.另查，被告於本案案發同日騎乘懸掛MTC-8676號車牌騎車時
    ，穿著亦均相同，依108年11月4日（見警一卷第19頁）、10
    8年11月6日（見警一卷第21頁）、108年11月13日（見警二
    卷第20至22頁）監視錄影翻拍照片，被告於此3日騎車牌000
    -0000號機車時，均統一頭戴黑色半罩式安全帽、身穿深色
    條紋外套（條紋位於左右手臂袖子，左右均各3條）、腳穿
    白色布鞋，而有一致性。
　㈢犯罪事實一㈠部分：
　1.被告雖於警詢時辯稱：我108年11月4日下午1時許只是經過
    成大校區，我當天只是單純是要到臺南吃東西，我來臺南的
    自助餐吃飯，時間及地點我不知道也忘記了，只有吃自助餐
    ，中午吃完自助餐就騎車回我家，大概傍晚回到我高雄住處
    等語（見警一卷第6頁，詢問日期為108年11月16日，僅距離
    108年11月4日約12日，記憶應屬清晰）。
　2.然查，被告於108年11月4日，先是在下午1時33分許，騎車
    直接從東豐路成大生科校區外人行道上，由西向東直行騎車
    離去，然而又於下午1時55分許，自相同人行道西側末端外
    之前鋒路，再次右轉騎上人行道並由西向東直行，再於下午
    2時6分許反向由東向西直行離去（見警一卷第54至55頁照片
    ），然而過程中未見被告有何停車並下車行走前往他處之情
    形。而被告於警詢中亦坦認該頭戴黑色安全帽、戴黑色手套
    、口罩、著黑色條紋外套、牛仔褲之人是其本人（見警一卷
    第5至6頁）。
　3.被告於警詢中既辯稱僅是單純經過成大，當日到臺南的目的
    僅是吃飯，且吃完飯便隨即返回高雄，未曾提及有何需特意
    於成大停留、來回往返之行程，若僅是單純經過，其自可由
    柏油路面行經該路段即可，為何要特別將機車騎上該人行道
    ，況且還騎經相同人行道2次，且第2次未見被告有再持續往
    東直行，而是在告訴人鄭惠瑜機車停放處之監視器死角停留
    約10分鐘後，隨即轉向改成往西直行並騎車離去；又被告於
    第一次經過東豐路成大生科校區外人行道後，又再於20分鐘
    後，再從前鋒路右轉騎上相同人行道，應係其騎車於成大校
    區外圍繞圈後，再返回該人行道，上述路徑及行為均顯屬怪
    異且與常理有違，且與被告所辯顯然不符，綜合前述證據，
    被告此等行為，應係其觀察地形（甚或監視器位置）、物色
    行竊車牌及下手行竊告訴人鄭惠瑜機車上懸掛之MRW-2051號
    車牌1面之過程，其辯稱當日僅是單純經過成大等語，實難
    採信為真。
　㈣犯罪事實一㈡至㈢部分：
　1.除有前述行為人及機車共通特徵外，經警方調閱高雄市車牌
    辨識紀錄及臺南市車牌辨識紀錄，被告機車於108年11月6日
    上午8時28分至上午9時45分許，自高雄市林園區中門路132
    巷口起，持續向北往台南方向移動，最後出現地點為高雄市
    楠梓區「高楠公路德民路口」，自上午9時45分後即查無車
    牌辨識紀錄；而犯罪事實一㈠遭竊之MRW-2051號車牌突於同
    日上午11時4分起，在高雄市岡山區「本洲路、本工路」出
    現，更換為白色半罩式安全帽、灰黑色外套、黑色布鞋，並
    持續往北移動，於上午11時12分到達「保安路、鹽保路」，
    再於上午11時44分出現於臺南市「仁德區台一線、文賢路口
    」（見警一卷第21至22頁）。
　2.綜合前述證據，以及竊盜行為人及機車特徵，再依據此等行
    車軌跡，應足佐證上述犯罪事實一㈠之MRW-2051號車牌，確
    實為被告所竊取，且該車牌嗣後用於犯罪事實一㈡之竊盜犯
    行，於被告竊得犯罪事實一㈡被害人吳欣潔之MZH-8932號車
    牌1面後，再將該車牌懸掛於機車上，於同日再犯犯罪事實
    一㈢之竊盜犯行。
　㈤犯罪事實一㈣部分：
　1.除有前述行為人及機車共通特徵外，經警方調閱高雄市車牌
    辨識紀錄及臺南市車牌辨識紀錄及影像，被告懸掛原有之MT
    C-8676號車牌機車於108年11月13日上午11時2分許，先是出
    現於高雄市苓雅區四維四路與中山二路口，之後持續向北往
    臺南方向移動，於同日上午11時19分許至高雄市鼓山區龍德
    新路口（見警二卷第20至21頁）；再於下午1時7分到達高雄
    市楠梓區「高楠公路與八德二路」（見本院卷第343頁）。
　2.嗣於108年11月13日下午1時55分，懸掛916-HVW號車牌之機
    車出現於高雄市路竹區中山路及國昌路口，配戴白色半罩式
    安全帽、身穿灰黑色外套、黑色布鞋，並持續往北直行，於
    下午2時50分許至臺南市○區○○○路0段00號，停留於機車停放
    區後，於下午3時1分許離去，再於同日下午3時21分許改懸
    掛MZG-7916號車牌（仍頭戴白色半罩式安全帽、身穿灰黑色
    外套、黑色布鞋），騎乘該懸掛MZG-7916號車牌機車，至臺
    南市○區○○○街00號對面停車場敲破告訴人干欣禾小客車駕駛
    座車窗並竊取前座背包後離去，有監視錄影畫面足佐（見警
    二卷第22至29頁），該機車之後再於晚上6時40分許向南至
    高雄市路竹區（見警二卷第30頁）；而被告機車於同日下午
    7時46分許，始再出現於高雄市左營區「民族一路、大中一
    路」北向南車道（見本院卷第325頁），於晚上8時許，出現
    於高雄市苓雅區四維二路與光華一路口，並穿戴黑色半罩安
    全帽、白色布鞋（見警二卷第30至31頁），末於下午8時26
    分到高雄市林園區「中門路」（見本院卷第325頁）。
　3.上述916-HVW號車牌，經證人陳姵逸於另案警詢中證稱於108
    年11月13日上午8時30分至下午6時39分間，在高雄市鼓山區
    龍德新路與新德路口公園紅磚道上遭竊（見本院卷第337頁
    ），核與被告騎乘MTC-8676號車牌機車經過高雄市鼓山區龍
    德新路口之時間並無矛盾。而上述MZG-7916號車牌，則經證
    人簡淨苹於另案警詢中證稱於108年11月13日凌晨2時30分至
    108年11月14日下午1時22分間，在臺南市○區○○○路0段00號
    遭竊，亦與懸掛916-HVW號車牌機車出現於臺南市○區○○○路0
    段00號之時間相符【此2車牌遭竊部分，均非本案起訴範圍
    所及，爰均不予論罪科刑，僅作為輔助證明被告犯罪事實一
    ㈣犯行之用】。
　4.綜合前述證據，應足認上述916-HVW號、MZG-7916號車牌確
    均為被告所竊取，並用於犯罪事實一㈣竊盜犯行時所懸掛。
　㈥綜上所述，被告雖辯稱無本案各次竊盜犯行，實均難採信，
    又無論本案機車外觀或行為人特徵，本案各次犯罪事實間均
    有多處相同甚至全然一致，並非如被告所述僅是單純機車或
    衣物恰巧符合而已，至被告其餘所辯，均有上述證據足資駁
    斥，辯詞亦屬無稽；又被告犯案手法、技巧均屬一致，均為
    先懸掛自身車牌，配戴黑色半罩式安全帽、身穿深色條紋外
    套、腳穿白色布鞋，前往竊取第1張車牌，之後再改懸掛該
    竊得車牌，並變裝為頭戴白色半罩式安全帽、身穿灰黑色外
    套，深色長褲、手戴黑色手套、腳穿黑色白底之布鞋（鞋上
    花紋均一致，並與被告在本案前之108年8月24日所穿著之黑
    色布鞋花紋明顯一致），續為竊盜行為，倘再竊得車牌，便
    伺機更換，進而竊取他人機車或汽車內錢包等物；又依車牌
    辨識紀錄，被告雖辯稱於犯罪事實一㈡至㈣之時間未前往臺南
    市，然而其於108年11月6日、108年11月13日均有騎車自高
    雄市持續向北移動之情形，且遭竊車牌被懸掛於機車、行駛
    於道路並前往次一竊盜地點時，以及其餘竊盜犯罪案發時，
    均是在車牌辨識系統無法查得被告車牌位置之時間內，業如
    前述，又108年11月13日晚上尚有MZG-7916號車牌往南行駛
    後，無法繼續查得位置，嗣後便見被告MTC-8676號繼續向南
    之情形，綜合前述各項證據，本件事證明確，被告犯行均洵
    堪認定，應依法論科。
三、論罪科刑：
  ㈠核被告所為，均係犯刑法第320條第1項竊盜罪。被告所犯各
    罪，犯意各別，行為互異，共4罪，應予分論併罰。公訴意
    旨雖認被告犯罪事實一㈠至㈢犯行均係涉犯刑法第321條第1項
    第3款攜帶兇器竊盜罪，惟依現存證據，尚難遽認被告所持
    不詳工具確屬客觀上足對人之生命、身體、安全構成威脅，
    具有危險性之兇器，公訴意旨此部分之認定尚無證據足資證
    明，基於罪疑惟利原則，爰僅認定被告涉犯刑法第320條第1
    項之普通竊盜罪。
  ㈡本件均有累犯加重其刑之適用：
　1.經查，被告前因竊盜等案件，經臺灣臺中地方法院以103年
    度聲字第3846號裁定定應執行有期徒刑6年3月確定，於107
    年9月27日因縮短刑期假釋出監付保護管束，嗣於108年9月2
    6日縮刑、假釋期滿未經撤銷視為執行完畢，有臺灣高等法
    院被告前案紀錄表在卷足參（見本院卷第28至30頁）【依現
    有證據及臺灣高等法院被告前案紀錄表，查無其於假釋期滿
    3 年經撤銷假釋或假釋期間內另犯他案之情形，本案犯行亦
    均非於假釋期間內所犯】。
　2.被告於上述有期徒刑執行完畢後5年內之本案各次案發時，
    故意再犯本件有期徒刑以上之罪，為累犯。本院審酌被告於
    前案刑罰執行完畢不久，即再度涉犯本案，且前案與本案均
    屬竊盜犯罪，又依102年度偵字第13637號等起訴書所示，被
    告於102年間多次竊取他人機車、機車置物箱內財物、打破
    小客車車窗竊取車內財物，此有102年度偵字第13637號等起
    訴書（見偵卷第59至78頁）在卷可參，足認被告本案與前案
    犯行犯罪情狀、手段均相同，顯見被告雖經刑罰之執行，仍
    未能有所悔悟、反省，對刑罰之感應力薄弱，具有特別惡性
    ，縱經本院依累犯規定加重其刑，亦未使被告所受刑罰超過
    其所應負擔之罪責而有過苛之情形，參照司法院釋字第775
    號解釋意旨，爰依刑法第47條第1項規定加重其刑。
  ㈢爰以行為人之責任為基礎，審酌被告不思以己身勞力、能力
    自正當途徑取得金錢、財物，僅為貪圖不法之利益，即竊取
    他人財物，造成本案各告訴人及被害人之財物損失及生活上
    不便，亦妨害社會治安，法紀意識薄弱，所為實無足取；次
    審酌被告先前另有偽造文書、妨害自由、多次竊盜、搶奪之
    前案紀錄（構成累犯之前案紀錄，不重複審酌），此有臺灣
    高等法院被告前案紀錄表1份及臺灣高雄地方檢察署檢察官9
    6年度偵字第7388號起訴書（見偵卷第51至53頁）在卷可參
    ，素行非佳，其前經刑罰執行後，猶未能悔悟，復犯本件4
    次竊盜犯行，且竊取之手法、物品均甚為相似，足見其反復
    實施相同犯罪；再考量被告犯後否認犯行，犯後態度非佳；
    兼衡被告各次犯行之犯罪情節、手段、所竊財物價值、所造
    成之損害情形，暨其自陳學歷為高中肄業之智識程度，未婚
    、無子女、與家人同住、目前受僱於搬家公司之家庭生活狀
    況（見本院卷第389至390頁）等一切情狀，分別量處如主文
    及附表所示之刑，暨就得易科罰金之有期徒刑部分諭知易科
    罰金折算標準，並就得易科罰金之有期徒刑部分，定其應執
    行之刑及諭知易科罰金折算標準，以示懲儆。
四、沒收部分：
　㈠按「供犯罪所用、犯罪預備之物或犯罪所生之物，屬於犯罪
    行為人者，得沒收之。」、「犯罪所得，屬於犯罪行為人者
    ，沒收之。」、「前2項之沒收，於全部或一部不能沒收或
    不宜執行沒收時，追徵其價額。」刑法第38條第2項前段、
    第38條之1第1項前段、第3項定有明文。
  ㈡經查，扣案黑色外套1件、條紋外套1件、牛仔褲1件、白色鞋
    子1雙、手套1雙、黑色安全帽1頂，均經被告於警詢時供稱
    為其所有（見警一卷第4頁），其中條紋外套1件、白色鞋子
    1雙、黑色安全帽1頂，經核與被告犯罪事實一㈠犯行時所穿
    戴之外套、鞋子及安全帽雖屬相同，惟此等物品僅係被告於
    竊盜時穿著，其並非利用該等衣物或安全帽遂行竊盜犯罪，
    應均不予沒收。至其餘扣案黑色外套1件、牛仔褲1件、手套
    1雙、梅花扳手1支、開口扳手1支、T型扳手1支、車牌螺絲2
    個等物，無證據足認與本案間具有關聯性，又無其他應沒收
    之事由，應均不予沒收。
  ㈢次查，被告本案犯罪事實一㈠至㈢所持之不詳工具，均未扣案
    ，無證據足以特定該等工具，本院審酌該等工具沒收上有所
    困難，且應係偶然供本案犯行所用，宣告沒收欠缺刑法上之
    重要性，爰不予諭知沒收。
  ㈣再查，被告本案犯罪事實一㈠竊得之MRW-2051號車牌1面；犯
    罪事實一㈡竊得之MZH-8932號車牌1面；犯罪事實一㈢竊得之L
    ONGCHAMP牌黑色牛皮包包1只、IPHONE粉紅色手機1支及現金
    1,000元；犯罪事實一㈣竊得之COACH肩背包1個、BV長夾1個
    及現金3,000元，均未經扣案，惟均係被告因實行本件竊盜
    犯行所獲得之財產價值，應屬被告所有之犯罪所得，爰均依
    刑法第38條之1第1項前段、第3項規定沒收，並於全部或一
    部不能沒收或不宜執行沒收時，追徵其價額。　　　
  ㈤至被告於犯罪事實一㈢竊得之圖書證4張、信用卡2張、市民卡
    1張；犯罪事實一㈣竊得之身分證2張、信用卡2張、身分證2
    張、提款卡3張、健保卡3張、汽車駕照1張、好市多會員卡1
    張，均未經扣案，然而考量此等物品本身之價值非高，部分
    物品對於特定持有者而言始有意義及價值用途，且得申請掛
    失、補發，補發新證件、卡片後，原證件、卡片即無法再行
    使用，而沒收上亦有所不易，為免執行困難，認沒收上列物
    品欠缺刑法上之重要性，爰依刑法第38條之2第2項規定，均
    不予宣告沒收。
  ㈥末按宣告多數沒收者，併執行之。刑法第40條之2第1項定有
    明文。本件被告所犯如附表一至四所示各罪，經宣告多數沒
    收，依法應併執行之。　
據上論斷，應依刑事訴訟法第299條第1項前段，刑法第320條第1
項、第47條第1項、第41條第1項前段、第51條第5款、第38條之1
第1項、第3項、第40條之2第1項，刑法施行法第1條之1第1項，
判決如主文。
本案經檢察官陳于文提起公訴，檢察官蔡佳蒨、羅瑞昌到庭執行
職務。
中　　華　　民　　國　　110 　年　　3 　　月　　3 　　日
                  刑事第三庭　審判長法　官  陳本良
                                    法　官  張  菁
                                    法　官  陳郁婷
以上正本證明與原本無異。
如不服本判決，應於收受本判決後20日內向本院提出上訴書狀，
並「應敘述具體理由」。其未敘述上訴理由者，應於上訴期間屆
滿後20日內向本院補提理由書狀（均須按他造當事人之人數附繕
本）「切勿逕送上級法院」。 
  　    　　　　　　　　　　　　　　書記官　林怡芳
中　　華　　民　　國　　110 　年　　3 　　月　　4 　　日

附錄本案論罪科刑法條
中華民國刑法第320條第1項
意圖為自己或第三人不法之所有，而竊取他人之動產者，為竊盜
罪，處5年以下有期徒刑、拘役或50萬元以下罰金。

【附表】
編號 犯罪事實 宣告刑 沒收 一 犯罪事實一㈠ 洪正川犯竊盜罪，累犯，處有期徒刑陸月，如易科罰金，以新臺幣壹仟元折算壹日。 未扣案之犯罪所得車牌號碼「MRW-2051」號車牌壹面沒收，於全部或一部不能沒收或不宜執行沒收時，追徵其價額。 二 犯罪事實一㈡ 洪正川犯竊盜罪，累犯，處有期徒刑陸月，如易科罰金，以新臺幣壹仟元折算壹日。 未扣案之犯罪所得車牌號碼「MZH-8932」號車牌壹面沒收，於全部或一部不能沒收或不宜執行沒收時，追徵其價額。 三 犯罪事實一㈢ 洪正川犯竊盜罪，累犯，處有期徒刑陸月，如易科罰金，以新臺幣壹仟元折算壹日。 未扣案之犯罪所得黑色牛皮包包壹只（品牌：LONGCHAMP牌）、IPHONE行動電話壹支（廠牌：APPLE）、新臺幣壹仟元均沒收，於全部或一部不能沒收或不宜執行沒收時，追徵其價額。 四 犯罪事實一㈣ 洪正川犯竊盜罪，累犯，處有期徒刑柒月。 未扣案之犯罪所得肩背包壹只（品牌：COACH）、長夾壹個（品牌：BV）、新臺幣參仟元均沒收，於全部或一部不能沒收或不宜執行沒收時，追徵其價額。 

【附錄】（卷宗簡稱對照表）
簡　稱 全  稱 警一卷 臺南市政府警察局五分局南市警五刑偵字第1080581433號卷 警二卷 臺南市政府警察局五分局南市警五偵字第1080593203號卷 偵　卷 臺灣臺南地方檢察署109年度偵字第20407號卷 本院卷 本院109年度易字第324號卷